臺灣彰化地方法院刑事判決　　　　　　　100年度訴字第447號
公　訴　人　臺灣彰化地方法院檢察署檢察官
被　　　告　江寬信
上列被告因毒品危害防制條例案件，經檢察官提起公訴（100 年
度毒偵字第224 、415 、844 號），被告於本院準備程序中自白
犯罪，本院認有刑事訴訟法第273 條之1 第1 項之情形，合議裁
定由受命法官獨任進行簡式審判程序合併審理，茲審理判決如下
：
    主  文
江寬信施用第一級毒品，累犯，處有期徒刑捌月。又施用第一級
毒品，累犯，處有期徒刑柒月；扣案之注射針筒及鏟管各壹支，
均沒收。又施用第一級毒品，累犯，處有期徒刑柒月。又施用第
二級毒品，累犯，處有期徒刑伍月。又施用第二級毒品，累犯，
處有期徒刑伍月。又施用第二級毒品，累犯，處有期徒刑伍月。
應執行有期徒刑貳年貳月，扣案之注射針筒及鏟管各壹支，均沒
收。
    事  實
一、江寬信前於民國（下同）97年間，因施用毒品案件，經臺灣
    雲林地方法院以97年度毒聲字第132 號裁定送觀察、勒戒，
    因認無繼續施用毒品之傾向，於97年8 月5 日執行完畢釋放
    ，並經臺灣雲林地方法院檢察署檢察官以97年度毒偵字第37
    4 號為不起訴處分確定。又於97年間，因施用毒品案件，經
    本院以97年度訴字第3065號判決，判處有期徒刑7 月、3 月
    ，並定應執行有期徒刑9 月確定；又於97年間，因詐欺案件
    ，經本院以98年度簡字第1154號判決，判處有期徒刑5 月，
    如易科罰金，以新臺幣1 仟元折算1 日確定。上開二案再經
    本院以98年度聲字第1598號裁定，定應執行有期徒刑1 年確
    定，業於99年3 月14日縮短刑期執行完畢出監。詎其仍不知
    悔改，復基於施用第一級毒品海洛因之犯意，而為以下施用
    第一級毒品之犯行：（一）於100 年1 月13日上午9 時許，
    在行政院衛生署彰化醫院，以將第一級毒品海洛因置入針筒
    內摻水後注射之方式，施用第一級毒品海洛因1 次；（二）
    又於100 年1 月21日凌晨2 時許，在其位於彰化縣員林鎮○
    ○里○○路○ 段83巷119 號住處，以同上揭方式施用第一級
    毒品海洛因1 次；（三）另於100 年2 月13日晚上11時，在
    彰化縣員林鎮○○里○○路西東社區遊樂區內，以將第一級
    毒品海洛因置入針筒內摻水後注射之方式，施用第一級毒品
    海洛因1 次。另基於施用第二級毒品甲基安非他命之犯意，
    而為以下施用第二級毒品之犯行：（一）於100 年1 月10日
    上午11時許，在彰化縣大村鄉○○村○○道路，以將第二級
    毒品甲基安非他命置於吸食器內，以火燒烤吸食所產生煙霧
    之方式，施用第二級毒品甲基安非他命1 次；（二）於100
    年1 月21日下午2 時許為警採尿時回溯96小時內某時許，在
    不詳處所，以將第二級毒品甲基安非他命置入玻璃球吸食器
    內，以火燒烤後吸食所產生煙霧之方式，施用第二級毒品甲
    基安非他命1 次；（三）又於100 年2 月14日下午2 時20
    分許為警採尿時回溯96小時內某時許，在不詳處所，以將第
    二級毒品甲基安非他命置入玻璃球吸食器內，以火燒烤後吸
    食所產生煙霧之方式，施用第二級毒品甲基安非他命1 次。
    嗣分別（一）於100 年1 月13日下午2 時許，因毒品危害防
    制條例案件，為警持臺灣彰化地方法院檢察署核發之刑事傳
    票傳喚到場，經徵其同意採集尿液送驗後，結果呈安非他命
    、甲基安非他命、嗎啡及可待因陽性反應；（二）於100 年
    1 月21日上午11時40分許，於其同上揭住處，為警送達尿液
    調驗通知書時，於有偵查犯罪職權之機關或個人發覺其犯罪
    前，自動向員警坦承有施用第一級毒品海洛因之犯行，並表
    示自首且願意接受裁判，並扣得其主動交付之注射針筒及鏟
    管各1 支，經徵其同意採集尿液送驗後，結果呈安非他命、
    甲基安非他命、嗎啡及可待因陽性反應；（三）於100 年2
    月14日下午3 時許，因另案為警持本院核發之拘票查獲，於
    有偵查犯罪職權之機關或個人發覺其犯罪前，自動向員警坦
    承有施用第一級毒品海洛因之犯行，並表示自首且願意接受
    裁判，經徵其同意採集尿液送驗後，結果呈甲基安非他命、
    嗎啡及可待因陽性反應，始悉上情。
二、案經彰化縣警察局員林分局報請臺灣彰化地方法院檢察署檢
    察官偵查起訴。
    理  由
一、按除被告所犯為死刑、無期徒刑、最輕本刑為3 年以上有期
    徒刑之罪或高等法院管轄第一審案件者外，於刑事訴訟法第
    273 條第1 項程序進行中，被告先就被訴事實為有罪之陳述
    時，審判長得告知被告簡式審判程序之旨，並聽取當事人、
    代理人、辯護人及輔佐人之意見後，裁定進行簡式審判程序
    ；除簡式審判程序、簡易程序及第376 條第1 款、第2 款所
    列之罪之案件外，第一審應行合議審判，刑事訴訟法第273
    條之1 第1 項、第284 條之1 分別定有明文。本件被告江寬
    信所犯係死刑、無期徒刑、最輕本刑為3 年以上有期徒刑或
    高等法院管轄第一審案件以外之罪，並於本院行準備程序時
    就被訴事實為有罪之陳述，本院合議庭依前揭規定，經評議
    結果，裁定改由受命法官獨任行簡式審判程序，先予敘明。
二、上揭事實，業據被告江寬信於本院警詢、偵訊及審理時均坦
    承不諱，且（一）其於100 年1 月13日為警查獲時所採取之
    尿液，經送鑑驗結果，確呈安非他命、甲基安非他命、嗎啡
    及可待因陽性反應，此有彰化縣警察局員林分局委託檢驗尿
    液代號與真實姓名對照認證單、詮昕科技股份有限公司100
    年1 月21日報告編號00000000號濫用藥物尿液檢驗報告各1
    紙附卷可稽；（二）其於100 年1 月21日為警查獲時所採取
    之尿液，經送鑑驗結果，確呈安非他命、甲基安非他命、嗎
    啡及可待因陽性反應，此有彰化縣警察局員林分局委託檢驗
    尿液代號與真實姓名對照認證單、詮昕科技股份有限公司10
    0 年2 月14日報告編號00000000號濫用藥物尿液檢驗報告各
    1 紙附卷可稽，此外，復有扣案之被告所有並供其施用第一
    級毒品海洛因所用之注射針筒及鏟管各1 支可資佐證；（三
    ）其於100 年2 月14日為警查獲時所採取之尿液，經送鑑驗
    結果，確呈甲基安非他命、可待因及嗎啡陽性反應，此有彰
    化縣警察局員林分局委託檢驗尿液代號與真實姓名對照認證
    單、詮昕科技股份有限公司100 年3 月11日報告編號000000
    00號濫用藥物尿液檢驗報告各1 紙附卷可稽，應認被告之自
    白確與事實相符，堪以採信。另查，被告曾於97年間，因施
    用毒品案件，經臺灣雲林地方法院以97年度毒聲字第13 2號
    裁定送觀察、勒戒，因認無繼續施用毒品之傾向，於97年8
    月5 日執行完畢釋放，並經臺灣雲林地方法院檢察署檢察官
    以97年度毒偵字第374 號為不起訴處分確定等情，有臺灣高
    等法院被告前案紀錄表及臺灣彰化地方法院檢察署刑案資料
    查註紀錄表各一份附卷可參，被告顯係於觀察、勒戒執行完
    畢釋放後，5 年內再犯毒品危害防制條例第10條第1 項、第
    2 項之罪，依同條例第23條第2 項規定，應依法論科。綜上
    所述，本件犯罪事證明確，被告前開犯行洵堪認定。
三、查海洛因、甲基安非他命係毒品危害防制條例第2 條第2 項
    第1 款、第2 款所稱之第一級、第二級毒品，依法均不得持
    有、施用。核被告所為，係犯毒品危害防制條例第10條第1
    項之施用第一級毒品罪及同條例第10條第2 項之施用第二級
    毒品罪。被告於施用前持有第一級毒品海洛因、第二級毒品
    甲基安非他命之低度行為，各為施用之高度行為所吸收，均
    不另論罪。又被告所犯上開於100 年1 月10日上午11時許、
    100 年1 月13日上午9 時許、100 年1 月21日凌晨2 時許、
    100 年1 月21日下午2 時許為警採尿時回溯96小時內某時許
    、100 年2 月13日晚上11時、100 年2 月14日下午2 時20
    分許為警採尿時回溯96小時內某時許，分別施用第一級毒品
    海洛因、第二級毒品甲基安非他命之犯行，犯意各別，行為
    不同，應分論併罰。又查被告前於97年間，因施用毒品案件
    ，經本院以97年度訴字第3065號判決，判處有期徒刑7 月、
    3 月，並定應執行有期徒刑9 月確定；又於97年間，因詐欺
    案件，經本院以98年度簡字第1154號判決，判處有期徒刑5
    月，如易科罰金，以新臺幣1 仟元折算1 日確定。上開二案
    再經本院以98年度聲字第1598號裁定，定應執行有期徒刑1
    年確定，於99年3 月14日縮短刑期執行完畢出監等情，有臺
    灣彰化地方法院檢察署刑案資料查註紀錄表、臺灣高等法院
    被告前科紀錄表各1 份在卷可稽，其於5 年內以故意再犯本
    件有期徒刑以上之罪，均為累犯，均應依刑法第47條第1 項
    之規定，加重其刑。又本案被告於於100 年1 月21日上午11
    時40分許，於其同上揭住處，為警送達尿液調驗通知書時，
    於有偵查犯罪職權之機關或個人發覺其犯罪前，自動向員警
    坦承有施用第一級毒品海洛因之犯行，表示自首且願意接受
    裁判，並主動交付之注射針筒及鏟管各1 支；另於100 年2
    月14日下午3 時許，因另案為警持本院核發之拘票查獲，於
    有偵查犯罪職權之機關或個人發覺其犯罪前，自動向員警坦
    承有施用第一級毒品海洛因之犯行，並表示自首且願意接受
    裁判，有被告之警詢筆錄（參見彰化縣警察局員林分局刑案
    偵查卷宗員警分偵字第100002332 號第2 頁、員警分偵字第
    100007533 號第1 頁）在卷可稽，核均與自首之規定相符，
    爰依刑法第62條前段規定，均減輕其刑，並均依法先加後減
    之。爰審酌被告曾因施用毒品送觀察、勒戒，仍未能戒除毒
    癮，再度施用毒品戕害自身健康，及其犯罪之動機、目的、
    所生危害及犯罪後尚知坦承犯行，態度尚稱良好等一切情狀
    ，量處如主文所示之刑，並定其應執行之刑。扣案之注射針
    筒及鏟管各1 支，為被告江寬信所有，且為其供吸食第一級
    毒品海洛因所用之物，業據被告供承在卷，爰均依刑法第38
    條第1 項第2 款之規定宣告沒收。
四、據上論斷，應依刑事訴訟法第273 條之1 第1 項、第299 條
    第1 項前段，毒品危害防制條例第10條第1 項、第2 項，刑
    法第11條前段、第47條第1 項、第62條前段、第51條第5款
    、第38條第1 項第2 款，判決如主文所示。
五、如不服本判決，得於判決書送達之日起10日內，以書狀敘述
    理由，向本庭提出上訴。
本案經檢察官楊聰輝到庭執行職務。
中    華    民    國   100    年    6     月    14    日
                  刑事第九庭          法  官  黃齡玉
以上正本證明與原本無異。
如不服本判決應於收受判決後10日內向本院提出上訴書狀，並應
敘述具體理由；其未敘述上訴理由者，應於上訴期間屆滿後20日
內向本院補提理由書（均須按他造當事人之人數附繕本）「切勿
逕送上級法院」。
中    華    民    國   100    年    6     月    14    日
                                      書記官  李噯靜
附錄本案論罪科刑法條全文：
毒品危害防制條例第10條
施用第一級毒品者，處 6 月以上 5 年以下有期徒刑。
施用第二級毒品者，處 3 年以下有期徒刑。